【裁判字號】    98,訴,1040
【裁判日期】    981127
【裁判案由】    不動產所有權移轉登記
【裁判全文】
臺灣臺北地方法院民事判決              98年度訴字第1040號
原      告  辛○○
原      告  戊○○○
共  同
訴訟代理人  張泰昌律師
複 代 理人  李詩楷律師
            陳淑玲律師
            己○○
被      告  乙○○
            丙○○
共  同
訴訟代理人  朱麗真律師
上列當事人間請求不動產所有權移轉登記事件，本院於民國98年
1月6日言詞辯論終結，判決如下：
    主  文
被告乙○○應將所有座落於台北市○○區○○段六小段二五三地
號土地所有權應有部分及其上門牌號即台北市○○○路○段一五
二巷二十二弄四號二樓建物所有權應有部分，其中各六分之一移
轉登記予原告辛○○，其中各六分之一移轉登記予原告戊○○○
。
被告丙○○應將所有座落於台北市○○區○○段六小段二五三地
號土地所有權應有部分及其上門牌號即台北市○○○路○段一五
二巷二十二弄四號二樓建物所有權應有部分，其中各六分之一移
轉登記予原告辛○○，其中各六分之一移轉登記予原告戊○○○
。
被告等應連帶給付原告辛○○新台幣貳佰陸拾貳萬伍仟元，及自
民國九十七年十二月十八日起至清償日止，按年息百分之五計算
之利息。
訴訟費用由被告連帶負擔。
本判決第三項於原告辛○○以新臺幣捌拾柒萬伍仟元供擔保後，
得假執行；但被告以新臺幣貳佰陸拾貳萬伍仟元預供擔保後，得
免為假執行。
其餘假執行之聲請駁回。
    事實及理由
壹、程序部分：
    按訴狀送達後，原告不得將原訴變更或追加他訴；但請求之
    基礎事實同一，或不甚礙被告之防禦及訴訟之終結者，不在
    此限。民事訴訟法第255條第1項第2款及第7款定有明文。本
    件原告原主張依民法第184條第1項前段及第1148條第1項前
    段之規定請求被告履行債務及賠償損害，訴狀送達後，另先
    位主張依借名登記契約關係、民法第767條第1項前段、第
    179 條前段、第1148條第1項前段及第184條第1項前段之規
    定請求，備位主張依履行遺產分割協定關係、第1148條第1
    項前段、第179條前段及第184條第1項前段之規定請求、雖
    屬訴之追加、變更之部分，但原告先後之請求主要爭點既有
    共同性，請求基礎又有關連性、同一性，且證據資料之利用
    上亦有一體性，依訴訟經濟原則，宜利用同一訴訟程序審理
    ，藉以一次解決本件之紛爭，揆諸首揭規定，堪認原告追加
    變更前、後之請求基礎事實同一，應予准許，合先敘明。
貳、實體部分：
一、原告主張：
    有關不動產部分：
  (一)本件原被繼承人黃袁萍之配偶本為「黃順治」，二人於「黃
    順治」生前收養有原告戊○○○。嗣「黃順治」於民國 (下
    同)37年5月24日死亡，後黃袁萍先後與「陳悌修」及「周衷
    柯」同居，並與前者（即「陳悌修」）生有庚○○○原告辛○○及子○○○癸○○○陳淑美等子女，其中庚○○○出生
    即登記為「陳悌修」元配之子，子○○○癸○○○被「黃順
    得」（「黃順治」之兄弟）收養、陳淑美於69年5月24日21
    歲未婚時即亡故。而黃袁萍則與「周衷柯」生有訴外人周冠
    群（本件被告之父，於97年9月16日亡故），是原被繼承人
    黃袁萍於94年7月14日亡故時，雖其親生之子女計共有原告
    辛○○、原告戊○○○、訴外人周冠群及庚○○○陳淑美、
    子○○○癸○○○6人，但卻只有原告辛○○、原告戊○○○及訴外人周冠群為合法之繼承人，有訴外人周冠群簽印之
    繼承系統表足憑。黃袁萍於94年7月14日亡故時，初原告與
    周冠群本協定將其名下所有門牌號即台北市○○○路○段152
    巷22弄4號2樓之不動產依法登記為三人共有各佔三分之一部
    分。惟其時承辦之地政士壬○○○議將上開不動產先暫時登
    記於周冠群名下，以便周冠群辦理貸款後將原告各應得三分
    之一部分，折合交款時之市價以現款交付原告，是吾人即將
    該不動產暫時借名登記於周冠群名下。
  (二)嗣於吾人之協定過程中，始終一致同意上開不動產之所有權
    狀應由長姐即原告辛○○統一保管，是該不動產之所有權狀
    正本始終均由原告辛○○持有保管。對此，被告雖抗辯乃原
    告辛○○告知周冠群長年在大陸不易保管之故，但本件原告
    辛○○更終年居住於美國，如被告所辯原告辛○○豈不更不
    適合保管係爭不動產之所有權狀正本？故被告就此部份之抗
    辯顯不足採至明。而就上揭不動產由原告辛○○出租予第三
    人胡國珍後每月收取之租金計新台幣 (下同)2 萬2千元，則
    約定按月先匯入原告辛○○之銀行帳戶後，再不定時由吾人
    均分款項。且周冠群應得之款項均由其長子即被告乙○○代
    為領取，即被告乙○○於96年6月間曾收受原告辛○○交付
    之8萬元款項，並簽發原證4之收據。95年中，即約被繼承人
    黃袁萍週年忌日之際，上開黃袁萍之6名子女聚會（包括周
    冠群），共同確認該台北市○○○路○段152巷22弄4號2樓不
    動產所收取之租金均由6人平均分配，並不定時由6人領取，
    訴外人周冠群應得之款項亦均由其長子即被告乙○○代為領
    取。詎周冠群於97年9月16日過世後，其繼承人即被告乙○○及丙○○竟拒不與原告協調上揭不動產之善後處置事宜，
    此實使原告深感不平，咸認渠等有意漠視原告應有之繼承權
    益。
  (三)本件訴外人周冠群既已於97年9月16日過世，上開借名登記
    契約關係依法即已終止。而繼承人自繼承開始時，承受被繼
    承人財產上之一切權利及義務，亦為民法第1148條第1項前
    段所明定。則訴外人周冠群對於原告所負係爭不動產所有權
    移轉登記之義務，自應由訴外人周冠群之全體繼承人即被告
    負擔。而係爭不動產即為原告及被告所共有之不動產。準此
    ，原告自得依借名登記契約關係請求權、民法第767條第1項
    前段（借名登記物）返還請求權、第1148條第1項前段繼承
    債務請求權及第179條前段不當得利請求權等之規定，請求
    先位訴之聲明如主文第1項所示。
  (四)退步言之，倘鈞院認本件係爭不動產登記於周冠群名下並無
    「借名登記」之契約關係，是原告先位之訴此部分之請求尚
    無理由。惟原告既已與訴外人周冠群就該係爭不動產協定由
    訴外人周冠群取得所有權，並由訴外人周冠群分別給付原告
    2人係爭不動產交付款項時交易價額之3分之1款項。又繼承
    人自繼承開始時，承受被繼承人財產上之一切權利及義務，
    亦為民法第1148條第1項前段所明定，且被告2人並無拋棄繼
    承。準此，原告仍可依履行遺產分割協定法律關係、民法第
    1148條第1項前段繼承債務及民法第179條前段之不當得利請
    求權等之規定，請求被告等備位訴之聲明之第1項部份即請
    求被告等分別連帶給付原告辛○○及原告戊○○○該不動產
    交付款項時交易價額三分之一之款項。
  (五)本件周冠群始終沒有履行上開協定，而原告在周冠群生前亦
    始終未敢向其請求履行上開協定。則本件當以原告起訴送達
    訴狀繕本時，為被告應繼承履行協定之時點，即當以本件起
    訴時係爭不動產之市價作為被告繼承履行協定之款項計算基
    準，此當以本件核定訴訟標的價額所示附件，即以「永慶房
    仲網」各於97年7月份及10月份成交之同地區○○○○路二
    段」現屋交易價額為估算標準，二者均與本件係爭不動產同
    為「無電梯公寓」，屋齡亦均30餘年，但建坪單價一為25.5
    萬元，一為36.3萬元，以平均建坪單價約30萬元計，是本件
    係爭不動產起訴時之市價約為832萬8千元整（計算式：27.
    76×30＝0000000），亦即原告備位主張被告應分別連帶給
    付原告辛○○及戊○○○各277萬6000元整，及各自本起訴
    狀繕本送達之翌日起至清償日止，按年息百分之伍計算之利
    息，洵屬有據。
    有關出資憑證部分：
  (一)原告辛○○名下46張及庚○○○下29張共計75張之「亨都
    有限公司」（下稱亨都公司）記名出資憑證，由於當時該亨
    都公司係由訴外人周冠群經營，要求所有股票統一由其保管
    及管理，豈料，周冠群卻將該公司頂讓予甲○○○營，並私
    吞所有買賣股票款項，均被周冠群未經原告辛○○及庚○○○意即以每張2萬5千元價額出賣予甲○○○而該等共計187
    萬5千元之款項，周冠群分文未給予原告辛○○及庚○○○
    此庚○○○法對周冠群得請求之債權並經讓渡予原告辛○○
    。此外，訴外人林泰弘先前於92年9月1日因向原告辛○○借
    款105萬元，而出質之30張亨都公司記名出資憑證，另經周
    冠群未經原告辛○○同意返還第三人林泰弘，再經第三人林
    泰弘出賣予證人甲○○○此部分原告辛○○得請求損害賠償
    75萬元（1張以2萬5000元計，30張共75萬元）。
  (二)上列款項共計262萬5千元。按因故意或過失，不法侵害他人
    之權利者，負損害賠償責任。繼承人自繼承開始時，承受被
    繼承人財產上之一切權利及義務，此民法第184條第1項前段
    及第1184條第1項前段均定有明文。本件被告均為周冠群之
    繼承人。準此，原告辛○○自得請求被告連帶給付262萬5千
    元及自本起訴狀繕本送達之翌日起至清償日止，按年息百分
    之五計算利息（187萬5千元部分請求權基礎另有民法第179
    條前段不當得利請求權）。
二、被告抗辯：
  (一)被告否認登記於周冠群名下之係爭不動產係屬信託登記，對
    此有利原告之事實自應由原告負舉證責任：
  1.原告主張係爭不動產登記於周冠群名下係因信託登記云云，
    被告否認，蓋依信託法第2條規定：「信託，除法律另有規
    定外，應以契約或遺囑為之」，唯原告並未提出書面文件證
    明信託登記之存在，況且證人壬○○○明確證稱：並未建議
    信託登記等語。
  2.參諸原告所提證一土地、建物謄本所載，係爭不動產登記於
    周冠群名下之登記原因為「分割繼承」，而非信託登記，適
    足證明原告前開主張不足採信。
  3.至於原告辛○○持有係爭不動產之權狀並非係因周冠群同意
    信託登記之故，而係因原告辛○○向周冠群稱：其長年在大
    陸，且粗心容易不見，由伊代為保管權狀，較為妥當等語，
    周冠群基於信任方將權狀交由姊姊即原告辛○○保管。
  4.次查，周冠群自始至終均未同意原告辛○○出租係爭不動產
    ，原告辛○○所為實屬無權代理；況且縱周冠群曾授權原告
    辛○○代為出租房屋（假設語氣，被告否認），亦僅係授權
    出租不動產而已，與原告主張：「上開之不動產乃原告與周
    冠群共同繼承之公同共有財產」云云，顯係風馬牛不相及。
  5.末查，原告主張：因周冠群應得之租金款項由長子即被告乙○○代為領取，故上開之不動產乃原告與周冠群共同繼承之
    公同共有財產云云，亦不足採信，蓋：被告乙○○承認曾領
    得該筆款項，唯被告乙○○並不知悉該筆款項之來龍去脈，
    原告辛○○囑其於文件上簽名，被告即簽名，被告乙○○之
    簽名應不足拘束周冠群：況且，細繹原證四收據內容，僅載
    明係爭房屋出租收入平均分配，並未提及「信託登記」，適
    足證明原告前開主張不足採信。
  (二)原告之請求權恐罹於時效，亦無理由：
  1.兩造之被繼承人黃袁萍於94年7月14日死亡，周冠群於95 年
    2月14日繼承取得係爭不動產，原告於97年12月9日起訴主張
    依民法第184條及繼承受侵害規定，請求不動產所有權之移
    轉登記云云，顯業已逾2年之時效，被告主張時效消滅，核
    先敘明。
  2.原告追加主張依民法第767條規定請求被告移轉不動產所有
    權登記，被告不同意訴之追加外，又民法第767條之構成要
    件需所有權人對無權佔有之人為請求，然綜觀原告所提之證
    據，原告非係爭不動產之所有權人，被告之父亦非無權佔有
    ，原告訴請被告移轉不動產所有權登記，顯無理由。
  3.至於原告追加依民法第179條不當得利之規定，被告除不同
    意此追加外，被告之父周冠群本係基於繼承登記取得係爭不
    動產，並非無法律上之原因，請鈞院卓酌。
  4.被告否認有借名登記之事，此有利之事實，自應由原告負舉
    證責任。
  5.原告於起訴狀主張係「信託登記」，嗣於98年2月11日準備
    書狀主張：「借名登記」，顯見原告說詞之矛盾反覆，益見
    其主張「信託登記」、「借名登記」云云，均不足採信。
  (三)茲就98年6月5日鈞院整理結果表示意見如下：
  1.原告主張訴訟標的的法律關係部分：
    就先位之訴部分，原告於起訴狀中主張其將係爭不動產暫時
    信託登記於周冠群名下（參起訴狀第3頁所載），嗣再於準
    備書狀另行主張借名登記（參準備書狀第2頁），並非一開
    始即主張借名登記，核先敘明。
  (二)兩造爭執要旨部分：
  1.原告得否請求被告將係爭房地所有權移轉登記為兩造公同共
    有？
（1）被告否認借名登記契約之存在。
（2）據原告先主張信託契約，後主張借名登記，顯見此借名登
     記具有信託契約性質，則應依信託法第64條規定共同終止
     ，而非以周冠群死亡而當然終止。
  2.原告得否請求被告連帶給付係爭房地三分之一之價金？
（1）被告否認周冠群與原告間有給付係爭房地三分之一之價金
     之約定。
（2）係爭房地之市價應由中立之專業單位依約定時之市價估定
     。
  3.原告辛○○得否請求被告連帶給付2,625,000元？
（1）被告否認周冠群曾收到原證五股東憑證，更遑論周冠群將
     之轉讓他人。
（2）縱周冠群將林泰弘之出資額轉讓他人，亦非原告辛○○受
     有損害。
三、兩造不爭執事項：
  (一)原告二人與被告之被繼承人周冠群（民國97年9 月16日歿）
    均為訴外人黃袁萍之繼承人，黃袁萍於94年7 月14日死亡，
    遺產計有現金20,000元、坐落台北市○○區○○段六小段
    253地號土地應有部分1/4，及其上968建號、門牌號碼台北
    市中山區○○○路○段152巷22弄4號2樓房屋（下稱系爭房
    地）。
  (二)原告與周冠群於94年7 月14日簽署遺產分割協議書（見本院
    卷第126 頁），約定系爭房地由周冠群繼承，原告二人各繼
    承現金新台幣10,000 元；周冠群並於95年2月14日就系爭房
    地辦妥繼承登記。
  (三)系爭房地之所有權狀現由原告辛○○保管，系爭房屋現由其
    出租予他人使用。
  (四)周冠群於96年3 月22日與訴外人甲○○○署買賣證明書，約
    定由甲○○○周冠群購買亨都有限公司持股（股票共144 張
    ）價金310萬元。
  (五)被告乙○○於96年6月間曾收受原告辛○○所交付之8萬元款
    項，並簽發原證4之收據。
  (六)訴外人庚○○○97年11月20日簽署原證七債權讓渡書，其上
    記載：「茲將本人對周冠群計725,000 元之債權（亨都有限
    公司之股票29張，每張25,000元整）全部讓渡予辛○○小姐
    」等語。
  (七)系爭房地於98年5月20日移轉登記為被告二人共有，建物所
    有權應有部分各登記1/2，土地所有權應有部分各登記1/8。
四、得心證之理由：
  (一)原告與周冠群就系爭房地有無借名登記契約法律關係存在？
  1.原告二人與被告之被繼承人周冠群均為訴外人黃袁萍之法定
    繼承人，黃袁萍於94年7月14日死亡，遺產計有現金20,000
    元及系爭房地。嗣原告與周冠群於94年7月14日簽署遺產分
    割協議書，約定系爭房地由周冠群繼承，原告二人各繼承現
    金新台幣10,000元；周冠群並於95年2月14日就系爭房地辦
    妥繼承登記等情，為兩造所不爭，並有戶籍謄本、遺產分割
    協議書、繼承系統表、土地建物登記申請書、土地建物登記
    謄本可稽，堪信為真。惟據證人壬○○○庭結證稱：「(原
    告訴訟代理人問：約於94年7月14日之際，你是否有承辦過
    原告辛○○、戊○○○及第三人周冠群有關黃袁萍之房地繼
    承過戶事宜？）有。是原告辛○○、周冠群兩人一起到事務
    所來委託，最早是周冠群打電話來，我問他們是要共同平均
    繼承，還是說要由某人單獨繼承，他們本來是要共同平均繼
    承，但是他們有些人在海外，我說如果姐姐在國外，國內沒
    有收入，是無法辦理貸款，所以就把房地產的名字登記於周
    冠群，再去銀行辦理貸款，再將款項還給姐姐，辦完過戶以
    後，我就請周冠群到銀行辦理貸款，但他沒有去銀行辦理貸
    款，所以我們沒有辦法辦理後續的動作，後來周冠群就叫我
    們準備一個私人的設定文件，說要設定抵押權給姐姐，後來
    周冠群沒有來事務所蓋章，所以案子就停了，無法進行後續
    的程序。當時文件還在不在，要回去找找看，後來辦完繼承
    登記之後，周冠群就把權狀領走了。（原告訴訟代理人問：
    上開原告辛○○、戊○○○等於協調繼承事宜時，就台北市
    ○○○路2段152巷22弄4號2樓之不動產，是否有提到先登記
    在第三人周冠群名下，再辦理貸款以平均分配款項？)本案
    是我接洽的，當時有提到先登記周冠群名下，再辦貸款，至
    於貸款所得款項他們如何分配我不清楚。當時登記在周冠群
    名下，是因為他可以去貸款，當時繼承人有三位，還有一個
    養女，當時周冠群希望擁有不動產，把貸款出來的錢給他姐
    姐，我記得當時是銀行介紹的案件，因為我們是銀行的特約
    代書。(原告訴訟代理人問：就你處理這個案件的認知，不
    動產先登記在周冠群名下，是為了分割遺產還是為了單純貸
    款？)是為了避免登記三個人之後又要再過戶，他們已經有
    分割遺產的意思，原告辛○○的意思是要錢，貸款的問題沒
    辦法解決，我建議登記國內一個人名下，以方便貸款。」等
    語，顯然兩造簽訂遺產分割協議書之真意係原告為取得繼承
    房地變價後現金，但因個人長期旅居國外，無法以個人名義
    順利辦得貸款，遂商議就原告繼承系爭房地所有權部分暫時
    借用周冠群名義登記為單獨所有，再由周冠群以個人名義申
    辦貸款後將原告應得繼承財產比例折算現款給付，足見雙方
    就系爭房地約定以借名登記方式登記周冠群名下。
  2.再查，系爭房地所有權人登記為周冠群名義後，系爭房地之
    所有權狀均由原告辛○○個人保管，系爭房屋並持續由原告
    辛○○出租予他人使用，按月收取租金2,2000元，所收取之
    租金均由黃袁萍親生之子女、原告辛○○、原告戊○○○、
    訴外人周冠群及庚○○○子○○○癸○○○6人平均分配，
    並不定時由6人領取，周冠群應得之款項亦均由其長子即被
    告乙○○代為領取等情，亦據庚○○○子○○○證在卷，並
    有原告辛○○台北市第一信用合作社存摺、收據為證，亦可
    信為真。原告若有分割遺產真意並同意由周冠群一人取得系
    爭房地所有權，按理周冠群當自行保管持有權狀且單獨就系
    爭房地有使用、收益、處分權限，不容他人干涉，但實際上
    系爭權狀正本由原告辛○○保管，並以原告名義出租他人
    收取租金，租金收益復按6人比例均分，益見周冠群名義上
    雖為系爭房地所有權人，但實質上個人並無法就系爭房地單
    獨享有占有、使用、收益、處分之權能，而須與原告等人共
    同分享出租收益。被告抗辯周冠群基於信任將權狀交由原告
    辛○○保管，未同意原告辛○○出租係爭不動產云云，核與
    事實不符，並不足採。
  3.依前述，周冠群雖為系爭房地之登記名義人，但自始未持有
    保管所有權狀，出租收益亦需與原告等人共同分享，不得擅
    自處分並登記期間對原告負有辦理貸款後將折合市價現款交
    付原告義務等情以觀，原告主張系爭房地為原告、周冠群共
    同繼承後，原告借周冠群之名登記，原告仍為實際所有人等
    語，應可採信。
  (二)原告得否請求被告就系爭房地辦理移轉登記？
  1.原告與被告被繼承人周冠群間就系爭房地有借名之契約關係
    存在，已如前述，被告為周冠群之繼承人，自應繼受系爭契
    約關係。而按借名登記契約，其性質與委任契約類同，應類
    推適用委任關係終止、消滅之規定（最高法院91年台上字第
    1871號、97年度台上字第2240號判決參照）。又委任關係，
    因當事人一方死亡、破產或喪失行為能力而消滅。受任人以
    自己之名義，為委任人取得之權利，應移轉權利於委任人，
    民法第550條前段、第541條第2項定有明文。而借名登記契
    約，係以當事人間之信任關係為基礎，其性質與委任關係類
    似，自可類推適用民法第550條規定，認借名登記契約關係
    因當事人一方死亡而消滅。本件周冠群於97年9月16日死亡
    ，為兩造所不爭，則依上開說明，應認原告2人與周冠群間
    就系爭房地所有權應有部分各1/3借名登記契約關係已於97
    年9月16日周冠群死亡後消滅。則原告於借名關係終止後，
    自得類推適用民法第541條委任關係終止後之返還請求權，
    請求被告乙○○移轉系爭房地所有權應有部分各六分之一予
    原告辛○○、戊○○○；被告丙○○移轉系爭房地所有權應
    有部分各六分之一予原告辛○○、戊○○○。
  2.又按請求權，因十五年間不行使而消滅；又消滅時效，自請
    求權可行使時起算，民法第125條前段、第128條前段分別定
    有明文。又所謂請求權可行使時，乃指權利人得行使請求權
    之狀態而言，至於義務人實際上能否為給付，則非所問（最
    高法院63年臺上字第1885號判例意旨參照）。本件原告與周
    冠群間就系爭房地所有權應有部分各1/3借名登記契約關係
    於97年9月16日周冠群死亡時消滅，原告自是日起即得行使
    其移轉登記請求權，自斯時起算至97年12月9日原告提起本
    件訴訟之日止，尚未逾15年，被告抗辯原告請求權已罹於時
    效消滅，尚非可取。
  (三)原告辛○○得否依民法第184條第1項、第179 條及第1184條
    第1項等規定，請求被告連帶給付其2,625,000元？
  1.原告辛○○主張周冠群於96年3月22日與訴外人甲○○○署
    買賣證明書，約定由甲○○○周冠群購買亨都有限公司持股
    （出資憑證共144張）價金310萬元，周冠群即將原告辛○○
    名下46張出資憑證、庚○○○下29張出資憑證 (業經庚○○○97年11月20日簽署債權讓渡書，全數轉讓原告)及訴外人
    林泰弘向原告借款而質押之30張出資憑證，以每張25,000元
    價格，全數交付甲○○○情，業據提出亨都有限公司記名出
    資憑證75張、買賣證明書、債權讓渡書、台北市第一信用合
    作社活期儲蓄存摺等影本為證，並經證人庚○○○甲○○○
    亨都有限公司會計丁○○○證屬實，堪信屬實。被告空言否
    認，並不足取。
  2.查原告辛○○所有亨都有限公司出資憑證75張及林泰弘向原
    告借款而質押之30張出資憑證，均由原告辛○○按期分配利
    潤，業據丁○○○述明確，周冠群未經同意擅自處分轉讓第
    三人，致原告喪失出資憑證所有權及就質押出資憑證享有質
    權人權利，而受有損害，周冠群事後復未將出售利益歸還原
    告，周冠群所為顯係故意不法侵害原告權利，依民法第184
    條第1項前段規定應負侵權行為損害賠償之責。被告為周冠
    群之繼承人，自應繼受此項損害賠償債務。原告辛○○請求
    被告連帶給付2,625,000元及自起訴狀繕本送達翌日即97年
    12月18日起至清償日止，按年息百分之伍計算之利息，於法
    即屬有據，應予准許。
  (四)綜上所述，原告本於借名登記契約消滅之法律關係及繼承之
    法則，請求被告將系爭房地所有權應有部分各6分之1分別移
    轉登記予原告2人；暨原告辛○○依據侵權行為及繼承法則
    ，請求被告連帶給付如主第3項所示金額，為有理由，自屬
    應予准許。
五、按命為移轉登記之判決，其內容係命債務人為一定之意思表
    示，依強制執行法第130條之規定，自判決確定時，即視為
    已為該意思表示。此際，地政機關即應本於判決為移轉登記
    ，此項登記，係國家機關本於判決為強制執行以外之行為，
    依其性質，須待判決確定後始能為之，於判決確定前，殊無
    強制執行以外之執行可言，自無宣告假執行之餘地，是原告
    聲請本院對移轉登記之勝訴判決為假執行，與法不符，不應
    准許，自應駁回。至本判決主文第3項，兩造均陳明願供擔
    保聲請宣告假執行及免為假執行，均核無不合，爰分別酌定
    相當擔保金額准許之。原告先位聲明既經為有理由判決，其
    備位聲明自毋庸再予審理，附此說明。
六、因本案事證已臻明確，兩造其餘主張陳述及所提之證據，經
    審酌後，認與判決結果無影響，爰不一一論駁，附此敘明。
七、結論：本件原告之訴為有理由，並依民事訴訟法第78條、第
    390條第2項、第392條第2項，判決如主文
中    華    民    國    98    年    11    月    27    日
                  民事第一庭    法  官  熊志強
以上正本係照原本作成
如對本判決上訴，須於判決送達後20日內向本院提出上訴狀
中    華    民    國    98    年    11    月    27    日
                                書記官  謝盈敏

司法院資訊處製作；財團法人民間司法改革基金會備份。
